【裁判字號】    92,易,2010
【裁判日期】    921028
【裁判案由】    毀損
【裁判全文】
臺灣臺中地方法院刑事判決                        九十二年度易字第二一號
    公  訴  人  臺灣臺中地方法院檢察署檢察官
    被      告  甲○○
右列被告因毀損案件，經檢察官提起公訴（九十二年度偵字第一○○三一號），本院
判決如左：
    主  文
甲○○致令他人之車牌號碼ＮＹ－四八五三號自小客車左前方及左後方車窗玻璃各壹
片、後擋風玻璃壹片、左後方向燈壹具不堪使用，足以生損害於他人，累犯，處罰金
壹仟元，如易服勞役，以參佰元折算壹日。
    事  實
一、甲○○前因妨害風化罪，經臺灣高等法院臺中分院於民國七十七年判處有期徒刑
    十二年並經最高法院於七十八年五月十八日駁回上訴後，後經臺灣高等法院台中
    分院減刑為應執行有期徒刑十一年八月確定，入監執行至八十三年十月七日假釋
    出獄，並於八十八年十月二十七日假釋期滿未經撤銷假釋而視為執行完畢。猶不
    知悔改，復於九十二年三月二十九日二十一時三十分許，在臺中縣太平市○○路
    一○六號左側空地，因細故與乙○○發生爭執，竟憤而基於損壞之故意，隨地撿
    拾不知何人所有長約六十公分之木棍一支，打破乙○○所有停在該處車牌號碼Ｎ
    Ｙ－四八五三號自小客車左前方（即駕駛座旁）及左後方車窗玻璃各一片、後擋
    風玻璃一片、左後方向燈一具等物，致上開物品不堪使用，足以生損害於乙○○
    ，甲○○隨即將木棍一支丟棄於現場。
二、案經被害人乙○○訴由臺中縣警察局霧峰分局報請臺灣臺中地方法院檢察署檢察
    官偵查起訴。
    理  由
一、右揭事實業據被告甲○○自白不諱，核與告訴人乙○○指訴之情節相符，並有該
    自小客車之車籍作業系統查詢認可資料一份（參偵卷第十二頁），及被毀損情形
    之照片三張（參偵卷第十一頁）附卷可稽。本件事證明確，被告犯行應堪認定。
二、被告持木棍損壞告訴人所有之前揭汽車駕駛座旁（即左前方）及左後方車窗玻璃
    各一片、後擋風玻璃一片、左後方向燈一具，致令告訴人上開物品不堪使用，而
    受有損害甚明，核其所為係犯刑法第三百五十四條之毀損罪。又被告前因妨害風
    化罪，經臺灣高等法院臺中分院於七十七年判處有期徒刑十二年並經最高法院於
    七十八年五月十八日駁回上訴後，後經臺灣高等法院台中分院減刑為應執行有期
    徒刑十一年八月確定，入監執行至八十三年十月七日假釋出獄，並於八十八年十
    月二十七日假釋期滿未經撤銷假釋而視為執行完畢，此有臺高等法院被告全國前
    案紀錄表在卷可按，其受有期徒刑之執行完畢後，五年以內再犯本件有期徒刑以
    上之罪，為累犯，應依刑法第四十七條規定，加重其刑。爰審酌被告犯後坦承所
    為態度良好，頗具悔意，並已與告訴人達成和解，告訴人於和解書中載明願意拋
    棄民刑事訴訟法上一切追訴權利，惟因不諳法律未具狀向本院撤回告訴，目前因
    行蹤不明本院無法傳喚到庭問其意見等一切情狀，量處如主文所示之刑，並諭知
    易服勞役之折算標準。
據上論斷，應依刑事訴訟法第二百九十九條第一項前段，刑法第三百五十四條、第四
十二條第二項、第四十七條，罰金罰鍰提高標準條例第一條前段、第二條，判決如主
文。
本案經檢察官丙○○到庭執行職務
中      華      民      國    九十二    年      十      月    二十八    日
                              臺灣臺中地方法院刑事第十三庭
                                      審判長法  官  許  旭  聖
                                            法  官  許  月  馨
                                            法  官  李  秋  娟
右正本證明與原本無異。
如不服本判決，應於判決送達後十日內向本院提出上訴狀，上訴於臺灣高等法院臺中
分院( 須附繕本 )。
                                      書記官
中      華      民      國    九十二    年      十      月    二十八    日
附錄論罪科刑法條
刑法第三百五十四條
毀棄、損壞前二條以外之他人之物，或致令不堪用，足以生損害於公眾或他人者，處
二年以下有期徒刑、拘役或五百元以下罰金。


司法院資訊處製作；財團法人民間司法改革基金會備份。
